【裁判字號】    92,財管,2
【裁判日期】    920312
【裁判案由】    
【裁判全文】
臺灣屏東地方法院民事裁定  九十二年度財管字第二號
    聲  請  人  臺灣銀行
    法定代理人  甲○○
    代  理  人  丁○○
    複  代理人  乙○○
    相  對  人  黃邱美鵠
右聲請人聲請就被繼承人丙○○之遺產指定遺產管理人事件，本院裁定如左：
    主      文
選任黃邱美鵠為被繼承人丙○○之遺產管理人。
程序費用由被繼承人丙○○之遺產負擔。
    理      由
一、按繼承開始時，繼承人有無不明者，由親屬會議於一個月內選定遺產管理人；無
    親屬會議或親屬會議未於前條所定期限內選定遺產管理人者，利害關係人或檢察
    官，得聲請法院選任遺產管理人，民法第一千一百七十七條、第一千一百七十八
    條第二項分別定有明文。
二、本件聲請意旨略以：聲請人臺灣銀行為被繼承人丙○○之債權人，被繼承人於民
    國九十一年十月四日死亡，遺有坐落屏東縣內埔鄉○○段四三二之一二、四三二
    之一三地號土地及地上建物建號一五四、一五五號即門牌號碼屏東縣內埔鄉○○
    村○○路八七巷一號及三號之財產，因其所有順序繼承人均已拋棄繼承，又被繼
    承人之親屬會議未於繼承開始後一個月內選定遺產管理人，聲請人為被繼承人之
    債權人，為利害關係人，為此聲請選任其遺產管理人等情，並提出戶籍謄本、繼
    承系統表、本院高家慧字第二二九０號函、本院八十八年九月二日屏院正民執宙
    字第八十六執四二六五號債權憑證及本院九十一年十一月八日屏院高民執癸字第
    九十一執一一八九六號函等件為證。
三、查聲請人主張其為被繼承人丙○○之債權人，被繼承人於九十一年十月四日死亡
    ，而其所有順序之繼承人均已向本院為拋棄繼承之意思表示，又被繼承人之親屬
    會議未於繼承開始後一個月內選定遺產管理人之事實，業經聲請人提出戶籍謄本
    、繼承系統表、本院高家慧字第二二九０號函、本院八十八年九月二日屏院正民
    執宙字第八十六執四二六五號債權憑證及本院九十一年十一月八日屏院高民執癸
    字第九十一執一一八九六號函等件為證，應堪信為真實，是本件聲請於法並無不
    合，應予淮許。經查，黃邱美鵠（三十一年十二月二日出生、身分證統一編號：
    Ｚ000000000號）係被繼承人丙○○之配偶，為被繼承人最近之親屬，
    且為被繼承人之連帶保證人，此有上開戶籍謄本及債權憑證可稽，本院審酌其身
    分地位之因素，並考量其對被繼承人之財產狀況應較他人為清楚，堪認黃邱美鵠
    較其他親屬更適任被繼承人之遺產管理人，爰選任其為被繼承人丙○○之遺產管
    理人。
四、依非訟事件法第八條第二項、民事訴訟法第七十八條，裁定如主文。
中      華      民      國    九十二    年      三      月      十二    日
                                    臺灣屏東地方法院少年及家事庭
~B法      官  王致傑
右為正本係照原本作成。
如對本裁定抗告須於裁定送達後十日內向本院提出抗告狀。
~B法院書記官  蘇聰藝
中      華      民      國    九十二    年      三      月      十二    日


司法院資訊處製作；財團法人民間司法改革基金會備份。
